臺灣高等法院臺中分院刑事裁定       100年度毒抗字第1050號
抗  告  人
即  被  告  黃怡華
上列抗告人因聲請觀察勒戒案件，不服臺灣臺中地方法院 100年
度毒聲字第803號民國100年10月31日裁定（聲請案號：臺灣臺中
地方法院檢察署100年度聲觀字第599號、100 年度毒偵字第2647
號），提起抗告，本院裁定如下：
    主  文
抗告駁回。
    理  由
一、抗告意旨略以：抗告人即被告（下稱被告）於民國100年3月
    7日，在台中市○○區○○路3段與崇德二路口之國碩遊藝場
    停車場內，遭警方以無搜索票之違反正當程序正義非法搜索
    被告，並無取得被告之同意，就將被告帶回分局非法強制採
    尿。又被告曾於90年間遭裁定觀察勒戒，於此過程中除身體
    上遭到約束強制戒除毒癮外，並無實際之醫療療效，且又會
    認識更多毒友，故懇請求撤銷原裁定，改為美沙冬替代療法
    更為妥適，藉由醫療體系經由治療回歸正常社會等云云。
二、按犯毒品危害防制條例第10條之罪者，檢察官應聲請法院裁
    定，或少年法院應先裁定，令被告或少年入勒戒處所觀察、
    勒戒，其期間不得逾2月；又依同條例第20條第2項規定為觀
    察、勒戒或強制戒治執行完畢釋放後， 5年後再犯第10條之
    罪者，適用同條例第20條第1、2項之規定，此經毒品危害防
    制條例第20條第1項、第3項著有明文。再按搜索行為以法院
    簽發搜索票之令狀搜索為原則，為刑事訴訟法第 128條定有
    明文；例外於同法第130條規定之附帶搜索、第131條規定之
    逕行搜索（緊急搜索）、第131條之1規定之同意搜索，為無
    需搜索票而為搜索之例外情形，是縱為無令狀搜索，亦應遵
    守刑事訴訟法所定之程序，否則仍屬違法搜索。
三、經查：
  (一)被告即抗告人黃怡華（下稱被告）之抗告理由稱遭警方以無
    搜索票之違法搜索及未經被告同意而逕行採尿云云。惟查，
    被告於上開時、地遭警方搜索其駕駛之 0790-HY車號自小客
    車，縱然警方當場雖無出示搜索票，惟係經被告同意後始為
    搜索之事實，業據被告於警詢及偵訊時供稱：伊同意警方查
    看查看伊所駕駛之車輛等語（偵卷第12頁及第25頁反面）在
    卷可參，是上開警方之無令狀搜索，係經被告之同意後為之
    ，符合刑事訴訟法第131條之1同意搜索之要件，為合法之搜
    索且無需搜索票即可為之，被告抗告理由猶辯稱：警方無搜
    索票為違法之搜索等云云，顯非可採。又被告再辯稱警方未
    經其同意而逕行採尿送驗云云，惟查，警方於 100年3月8日
    上午 1時55分許在臺中市政府警察局第二分局對被告所進行
    尿液採集送驗，係經被告同意下所為，有警詢筆錄（偵卷第
    13頁）及採集尿液鑑定同意書（偵卷第17頁）在卷可稽，且
    卷附之被告警詢光碟經撥放後可知，被告於警詢光碟錄音清
    楚、畫面清楚，詢答係採一問一答且內容與筆錄所載相符，
    又被告於供述時態度自若，沒有受威脅、利誘之情，堪認警
    方之採尿送驗係經被告之同意，被告之上開指證，與事實不
    符，亦非可採。
  (二)末查，被告於 100年3月7日或前四日內某時，施用第一級毒
    品海洛因、第二級毒品甲基安非他命之事實，雖據被告於警
    詢（偵卷第13頁）及偵訊（偵卷第25頁反面）矢口否認，然
    經警於100年3月7日23時許查獲後，於100年3月8日採集其尿
    液送驗，經以氣相層析質譜分析法檢驗結果，確呈可待因、
    嗎啡、安非他命、甲基安非他命之陽性反應，有中山醫學大
    學附設醫院檢驗科藥物檢驗中心100年3月25日所出具之尿液
    檢驗報告 1份附卷可稽（偵卷第15頁），是被告於上開時地
    施用第一級毒品、第二級毒品之犯行，堪以認定。至被告抗
    告意旨再認：觀察勒戒除戒除毒癮外，並無實際之醫療療效
    又會認識更多毒友，且被告身為家中經濟支柱，希望改以醫
    院治療或美沙冬替代療法等云云，惟核均非審酌應否裁定觀
    察勒戒之要件，被告此部分所辯，亦非可採。
四、原審調查後，認檢察官之聲請為有理由，爰依毒品危害防制
    條例第20條第1、3項之規定，裁定令被告入勒戒處所觀察、
    勒戒，其期間不得逾 2月等語，經核於法並無違誤。是被告
    抗告意旨執上開理由指摘原裁定不當，並非可採，其抗告無
    理由，應予駁回。
據上論結，應依刑事訴訟法第412條，裁定如主文。
中    華    民    國    100    年    12    月    8    日
          刑事第十二庭    審判長法  官  康應龍
                                法  官  王國棟
                                法  官  黃家慧
上列正本證明與原本無異。
不得再抗告。
                                書記官  江丞晏
中    華    民    國    100    年    12    月    8    日